# 员工宿舍空调入账

提问人：星梦心缘 时间：2011-05-28 16:45:13
公司为经理购买了一台 3200 元的空调，安装在其员工宿舍宿舍中，那这空调入固定资产吗？请知道的大虾指点。谢谢先。

回答人：chenyiwei
很重要的一点考虑是：该空调是否为该经理专用的，还是可以界定为职工福利设施，以后也可能由其他符合条件的员工在该宿舍中使用？

回答人：chenyiwei
回复 地板 fanxu7788 的帖子实务中，由于涉及金额通常不重大，可以采用简化的处理方式。但在理论上，还是要搞清楚该空调的产权归谁，是否事实上专供某人个人消费使用，如在设备使用期内离职能否带走，是否要给予公司补偿等。